臺灣高等法院臺南分院刑事判決　一００年度上訴字第九六二號
上訴人
即被告　陳長志
指定辯護人　本院公設辯護人 簡松柏
上列上訴人因毒品危害防制條例案件，不服臺灣臺南地方法院一
００年度訴字第三四四號中華民國一００年八月十日第一審判決
（起訴案號：臺灣臺南地方法院檢察署一００年度偵字第二七五
０、三八三六號），提起上訴，本院判決如下：
    主    文
上訴駁回。
    事    實
二、陳長志明知愷他命（Ketamine）係毒品危害防制條例第二條
    第二項第三款所列之第三級毒品，不得販賣。竟基於販賣第
    三級毒品愷他命營利之犯意，為下列販賣行為：
(一)與具有販賣第三級毒品愷他命營利犯意聯絡之方文維，分別
    於附表二編號１、２所示電話通聯時間，先由林明賢以其0
    000000000行動電話撥打方文維00000000
    00行動電話，詢問愷他命毒品交易事宜，在附表一編號１
    、２所示販賣毒品地點，由陳長志於事前將毒品愷他命交與
    方文維，再由方文維以附表一編號１、２所示價格，販賣毒
    品愷他命予林明賢二次，方文維再將販賣毒品所得款項交予
    陳長志（詳如附表一編號１、２。方文維業經原審依共同販
    賣第三級毒品罪，分別判處有期徒刑貳年拾月，上訴後撤回
    確定）。
(二)黃俊維（即黃子乾）於一００年二月十三日凌晨二時二十三
    分前某時，向方文維詢問何處可購買愷他命毒品，方文維遂
    以0000000000行動電話，於附表二編號３所示電
    話通聯時間（一００年二月十三日凌晨二時二十三分）與陳
    長志所有0000000000號行動電話聯絡稱：「有人
    要，我去找你」，表示有人欲向陳長志購買愷他命毒品，陳
    長志應允後，方文維及黃俊維二人於同日凌晨二時四十分許
    ，偕同至臺南市○○區○○路一一一巷三六號陳長志住處前
    ，因方文維到場後亦表示要買愷他命，陳長志同時即以一千
    五百元價格，販賣毒品愷他命五公克予方文維，及以三千元
    價格，販賣毒品愷他命十公克予黃俊維，惟方文維及黃俊維
    購買毒品款項均先賒帳，事後僅由方文維代黃俊維償還一千
    元與陳長志，其餘價金迄今尚未歸還（詳如附表一編號３）
    。
三、嗣為警於一００年三月一日下午三時十分許，在臺南市○○
    區○○路三段二二號前查獲陳長志，並扣得陳長志所有，供
    販賣毒品所用之0000000000號行動電話一支。
四、案經臺南市政府警察局第一分局移送臺灣臺南地方法院檢察
    署檢察官偵查起訴。
    理    由
甲、程序方面：
一、證人方文維、黃俊維之警詢筆錄有證據能力。
(一)刑事訴訟法第一百五十九條第一項固明定被告以外之人，於
    審判外之言詞或書面陳述，除法律有規定者外，不得作為證
    據，用以保障被告之反對詰問權。又被告以外之人於檢察事
    務官、司法警察官或司法警察調查中所為之陳述，基於實體
    發現真實之訴訟目的，依第一百五十九條之二規定，如與審
    判中之陳述不符時，經比較結果，其先前之陳述，相對「具
    有較可信之特別情況」，且為證明犯罪事實存否所「必要」
    者，亦例外地賦與證據能力。是所謂「相對特別可信性」，
    係指陳述是否出於供述者之真意、有無違法取供情事之信用
    性而言，故應就調查筆錄製作之原因、過程及其功能等加以
    觀察其信用性，據以判斷該傳聞證據是否有顯不可信或有特
    別可信之情況而例外具有證據能力。
(二)查證人即共同被告方文維、證人黃俊維於警詢時之證述，被
    告陳長志雖不同意作為證據，依刑事訴訟法第一百五十九條
    第一項之規定，固無證據能力；惟該二名證人於原審審理時
    有到庭作證，自得參酌其於原審審理時、警詢時之作證證詞
    ，而警詢時之證詞，具有較可信之特別情況，且為證明犯罪
    事實存否所必要者，得為證據。次查上開證人在警詢時之證
    述僅距案發時約一、二月，相較於原審審理時已間隔有四、
    五月，故警詢時之記憶較審理時清晰，顯較無外力干擾或介
    入而為陳述，證人二人並無主張在警詢時陳述有不自由之情
    況，則其於警詢之證述客觀外部狀況，當有可信性特別情況
    ，應可確定。證人二人之證述涉及被告陳長志是否販賣第三
    級毒品愷他命之事實時，乃證明被告陳長志是否犯罪，是其
    證詞對被告陳長志犯罪事實之存否具有必要性，亦可確定。
    從而，認為證人二人之警詢筆錄具有上述之「可信性」及「
    必要性」要件，應認為上開證人二人於警詢時所為之證述，
    與審判中不符時，其先前之陳述具有較可信之特別情況，且
    為證明犯罪事實存否所必要者，得為證據。
二、其餘本件以下所引用之具傳聞性質之證據，檢察官、被告及
    其辯護人至本案言詞辯論時，均未爭執其證據能力，審酌各
    該證據均非違法蒐證取得之證據，且依該證據作成情況作為
    證據應為適當，依刑事訴訟法第一百五十九條之五規定，應
    有證據能力。
乙、實體方面：
一、訊據被告陳長志矢口否認有販賣第三級毒品犯行，辯稱：附
    表一編號１、２，不知方文維在賣毒品；附表編號３是方文
    維放在我處，取回去而已云云。
二、附表一編號１、２事實：
(一)證人即共犯方文維於偵查中證稱：附表二編號１所示之通聯
    內容，為他與林明賢談論交易毒品之對話，惟當時他身上並
    無毒品，正好與陳長志在丸三餐廳吃尾牙，即介紹陳長志販
    賣愷他命與林明賢，林明賢以五百元向陳長志購買○點八公
    克愷他命；又當時陳長志先到汽車上分裝愷他命，他與林明
    賢到達後，他上副駕駛座，後來陳長志在車上將愷他命交給
    他，他從副駕駛座將愷他命交給林明賢，林明賢拿五百元給
    他，之後將五百元交給陳長志。附表二編號２所示通聯內容
    ，為他和林明賢約定在台南蔡虱目魚店對面路旁交易毒品，
    該次是陳長志開車載他去的，到達現場，林明賢騎機車到車
    旁，他將車門上的一包愷他命交給林明賢，林明賢給他五百
    元，後來發現要給林明賢的愷他命，陳長志交給他時，他是
    放在儀表板上方，之後有將愷他命換回來，他將五百元交給
    陳長志，陳長志要他放在儀表板上等語（見偵字第二七五○
    號卷《下稱偵查卷》第一一二至一一三、一六九至一七二頁
    ），於原審證稱：一００年一月十五日晚上七點多，林明賢
    打手機給他要購買愷他命，他與陳長志在丸三餐廳吃尾牙，
    他就跟陳長志說他有朋友需要愷他命，林明賢到丸三餐廳對
    面停車場時，他與陳長志即一同出去找林明賢，陳長志就到
    車上分裝愷他命，後來他就帶林明賢到汽車那邊交易；陳長
    志在駕駛座把愷他命給在副駕駛座的他，他再交給車外的林
    明賢，該次交易一包，價金五百元。一００年一月二十九日
    林明賢打電話來說需要一個，就約在虱目魚店，在車上他就
    跟陳長志說是上次同一個人有需要，問陳長志那邊是否還有
    ，陳長志說還有，在途中陳長志就把要給林明賢的愷他命給
    他，到地點後，就交給林明賢，並收到五百元，一開始還拿
    錯包，有拿另一包跟林明賢換回來，並把五百元放在汽車儀
    表板上等語（見一審卷第一四三至一五一頁）；核與證人林
    明賢於偵查中證稱：附表二編號１所示通訊監察內容，係其
    要向方文維約在中國人理容院前路旁，以五百元購買愷他命
    一包，當時方文維和一名男子（經指認為陳長志）到約定地
    點，他將五百元交給方文維，方文維即將愷他命交給他等語
    （見偵查卷第一六二頁），及證稱：附表二編號２所示通訊
    監察內容，係其與方文維約在北區小北夜市附近台南蔡虱目
    魚店對面路旁，以五百元向方文維購買愷他命一包，當時方
    文維車上有另一名男子一同前來等語（見偵查卷第一六三頁
    ），相互一致。被告陳長志於原審自承附表二編號１、２所
    示之方文維二次賣給林明賢之愷他命，都是他給的，且方文
    維與林明賢交易毒品時，他都在車上等語（見一審卷第二六
    二至二六六頁），於本院坦承在場（見本院卷第四十四頁）
    ，且於偵查中亦自承：「當天我在丸三餐廳外面，拿了一包
    ○點八克的愷他命給方文維」、「我載方文維到小北夜市，
    我在車上先將○點八公克的愷他命一包交給方文維」等語（
    見偵查卷第一一五頁）。附表一編號１、２，被告陳長志與
    方文維共販賣愷他命罪證明確。查方文維與陳長志間雖有數
    千元金錢借貸，但無其他嫌隙，方文維與林明賢供述既相互
    一致，被告陳長志坦承當時在場，先拿愷他命一包交給方文
    維，方文維應無設詞構陷陳長志之必要，自足採為被告陳長
    志犯罪之依據。
(二)陳長志雖於原審辯稱：一００年一月十五日是方文維向他索
    取愷他命，表示係朋友要抽，他是無償將愷他命給方文維，
    其不知方文維要將愷他命販賣給林明賢，一００年一月二十
    九日方文維向他索取愷他命，表示係方文維要自己施用，他
    也是無償將愷他命給方文維，並不知方文維將愷他命販賣給
    林明賢等語；於本院辯稱：不知方文維在賣毒品等語。惟：
  1.陳長志於警詢時陳稱：其向綽號「阿儒」之人每次都是以一
    千五百元買入五公克的愷他命（見偵查卷第七十三頁反面）
    ，而於偵查中之上開陳述所交付方文維之愷他命均為○點八
    公克，顯見陳長志有特別注意愷他命之重量，此係毒品交易
    時，買賣雙方均會特別注意之點，由陳長志特別注意每次毒
    品重量，足證陳長志確實知悉方文維與林明賢係做毒品交易
    ，若僅如陳長志辯稱係無償提供，則毒品重量即非重點，是
    陳長志此一抗辯，實無足採。
  2.又陳長志於偵查中供承：「我載方文維到小北夜市，我在車
    上先將○點八公克的愷他命一包交給方文維」（見偵查卷第
    一一五頁），則一００年一月二十九日方文維向他索取愷他
    命，顯非方文維自己要施用，陳長志亦知之甚明，被告並於
    本院坦承方文維交付愷他命予林明賢時在場（見本院卷第四
    十四頁），是陳長志辯稱係方文維要自己施用，不知方文維
    販賣毒品等語，顯與事實不符。
  3.且陳長志既知悉交付方文維之毒品係供林明賢施用，而依陳
    長志與林明賢之陳述，二人並非熟識，應無特殊情誼，陳長
    志如無利可圖，豈可任令方文維將其花錢購入之毒品轉送林
    明賢施用，而不加拒絕之理，是陳長志辯稱無償交付毒品予
    方文維之友人施用乙情，亦與常情未符，無可採信。
三、附表一編號３事實：
(一)證人即購毒者即共同被告方文維於偵查中證稱：附表二編號
    ３所示通訊監察內容是他的朋友黃子乾（即黃俊維）、黃俊
    維之女友及他均要購買愷他命，所以打電話向陳長志購買，
    後來是他與黃俊維二人去陳長志臺南市新化區住處門口，他
    以一千五百元向陳長志購買五公克愷他命，黃俊維以三千二
    百元向陳長志購買十公克愷他命；他與黃俊維向陳長志同時
    購買之五公克、十公克愷他命價金一千五百元、三千元於購
    買當時均係賒欠，但黃俊維購買的十公克事後有與他一同施
    用，所以他出資一千元，於購買後二、三天即支付予陳長志
    等語（見偵查卷第一一三、一七○頁）。證人即購毒者黃俊
    維於偵查中證稱：一００年二月十三日凌晨二點許，與方文
    維在一起，想購買愷他命，所以由方文維打電話給陳長志，
    後來與方文維二人一同至陳長志住處門口，以三千元向陳長
    志購買十公克愷他命，方文維以一千五百元向陳長志購買五
    公克愷他命；價金均先欠著，事後有將金錢交給方文維，請
    方文維還給陳長志等語（見偵查卷第一四五至一四六頁）。
    查方文維、黃俊維與陳長志均無重大糾紛，難認有誣陷陳長
    志之動機，且所為之證詞大致相符，復有通訊監察譯文如附
    表三所示，方文維係向陳長志表示「有人要，我去找你」在
    卷足證，足認一００年二月十三日凌晨二時三十六分，方文
    維與黃俊維確至陳長志臺南市新化區住處購買毒品愷他命五
    公克、十公克無訛。就陳長志已收取價金部分，應以方文維
    所稱已交付一千元為可採，蓋黃俊維之證詞僅足證有拿三千
    元予方文維，方文維究係轉交多少給陳長志則無法由黃俊維
    之證詞推認之。
(二)陳長志雖於原審辯稱：附表二編號３所示其與方文維通訊監
    察內容係方文維表示要ＴＯＰ持久液，而到其住處拿，當時
    只有方文維一人前來，因方文維有向其索討五公克之愷他命
    ，所以他有無償提供愷他命予方文維，但無販賣情事云云。
    惟證人方文維、黃俊維於警、偵至原審證述，均未提及有關
    ＴＯＰ持久液之情。又陳長志於警詢時就附表二編號３所示
    通訊監察內容先係稱是方文維到他家門口要ＴＯＰ持久液等
    語，後來改稱：只是拿毒品愷他命給方文維施用，沒向方文
    維收錢等語（見偵查卷第七十六頁反面）；而於偵查中初稱
    ：因為方文維的朋友要向他購買持久液，所以要來他家找他
    ，之後方文維一人到他的住處，他將持久液拿給方文維，方
    文維就離開了等語，後改稱：承認有拿二公克的愷他命給方
    文維，拿了一公克的愷他命給黃俊維，但都未向他們收錢，
    是要送給方文維等二人施用的等語（見偵查卷第一一四頁）
    ，嗣再改稱：一００年二月十三日凌晨二時只有方文維一人
    前來，只給方文維五公克愷他命，並沒有拿愷他命給黃俊維
    ，毒品是要給方文維的等語（見偵查卷第一七八頁）。於本
    院又辯稱：附表二編號３是方文維放在我處，拿回去而已云
    云（見本院卷第四十四頁），陳長志自始否認有何交付毒品
    之行為，嗣又自承有交付愷他命予方文維、黃俊維，然又稱
    僅有交付愷他命予方文維等情，前後陳述不一，本件係於凌
    晨二時所發生，依常情，陳長志應已入睡，故對陳長志而言
    ，應屬特殊情事，記憶應當清晰，是就黃俊維有無到其住處
    及有無交付愷他命乙情，應無記憶錯誤之可能，其陳述不一
    ，顯係畏罪，為求卸責。核其上開歷次陳述，與方文維、黃
    俊維前揭證述，相符之處為一００年二月十三日凌晨二時許
    在其住處確有交付毒品愷他命予方文維、黃俊維尚屬一致，
    是足認黃俊維當日確有與方文維一同前往，而附表二編號３
    所示之通訊監察內容目的即為毒品交易，被告陳長志上開抗
    辯顯不足採。
(三)雖證人黃俊維於原審結證時改稱：陳長志叫他們先拿回去吃
    ，下次換陳長志沒有愷他命時，就會來找他們，看看有沒有
    ；陳長志最後沒有說要拿三千元；當天沒有給三千元，之後
    也沒有打算要給等語（見一審卷第一七七至一七八頁），意
    指該次陳長志係無償交付愷他命供其使用，然此與黃俊維自
    己前揭證詞相左，亦與方文維證述不同；再者黃俊維於原審
    證稱「（你們一開始過去的目的為何？）方文維說要找陳長
    志，好像要找他拿東西。」（見一審卷第一七五頁），顯與
    其於偵查中證稱：一００年二月十三日凌晨二點許，與方文
    維在一起，想購買愷他命，所以由方文維打電話給陳長志，
    後來與方文維二人一同至陳長志住處等語不同，而附表二編
    號３所示之方文維與陳長志之通訊監察內容，方文維向陳長
    志表示「有人要，我去找你」等語，可證方文維係在有人向
    他表示要毒品後，才聯絡陳長志，當時黃俊維既與方文維在
    一起，豈有不知方文維偕同前往陳長志住處之目的為何？又
    黃俊維與陳長志二人無特殊情誼，業據黃俊維證述在卷（見
    一審卷第一八○頁），十公克之愷他命所費不貲，陳長志又
    豈會無償提供黃俊維施用，是黃俊維於原審之證述顯係迴護
    陳長志之詞，並無可採。
(四)證人方文維於原審證稱：有問陳長志拿多少，陳長志說拿一
    千五百元，就算他一千五百元等語（見一審卷第一六七頁）
    ，惟查毒品買賣，當非可公然為之，亦無公定價格，且容易
    分裝、稀釋以增減份量，而每次買賣之價量，可能隨時依雙
    方關係深淺、資力、需求量及對行情之認知、來源是否充裕
    、查緝是否嚴謹、購買者被查獲時供述購買對象之可能風險
    之評估等情形，而異其標準，尚難僅依販毒者稱買入售出之
    價格相同，即認其無營利之意圖。方文維此部分之證述，難
    為有利於陳長志之認定。
(五)證人方文維於原審另證稱：其於一００年二月十三日向陳長
    志所購買之五公克愷他命係黃俊維還沒有去之前數小時先跟
    陳長志買的，之後才帶黃俊維去交易等語（見一審卷第一五
    三頁），惟此與方文維自己及黃俊維於偵查中之前揭證詞不
    符，又與陳長志自承之交付愷他命之時間不同，而無其他證
    據可佐，實難依此遽認陳長志係分次賣出愷他命予方文維及
    黃俊維，而論以數罪，且依罪疑有利於被告原則，認陳長志
    係同時販買愷他命予方文維及黃俊維為裁判上一罪，較有利
    於被告陳長志。
四、綜觀附表一編號１、２林明賢向方文維購買毒品及附表一編
    號３方文維偕同黃俊維購買毒品之過程，陳長志均居於使購
    毒者能否購得毒品關鍵之角色，且在附表一編號１、２所示
    之一００年一月十五日該次林明賢向方文維購買愷他命之犯
    罪事實中，若陳長志非與方文維共同販賣，陳長志可將身上
    之愷他命交由方文維自行離開丸三餐廳，或由方文維一人自
    行至車上拿取愷他命而與林明賢完成毒品交易，無須夥同方
    文維一同與林明賢碰面，且親自分裝交付予林明賢之愷他命
    ，是陳長志明確知悉方文維販賣毒品無訛。綜上所陳，本件
    事證明確，被告陳長志販賣第三級毒品愷他命犯行，堪以認
    定，應依法論科。
五、我國查緝毒品之販賣一向執法甚嚴，對於販賣第三級毒品者
    科以五年以上有期徒刑之刑責，不可謂不重，販賣毒品既經
    政府懸為禁令、嚴加取締，苟無利可圖，應無甘冒被查緝法
    辦判處重刑之危險，平白無端從事愷他命買賣之工作，是其
    販入之價格必較其出售之價格為低，而有從中賺取買賣差價
    牟利之意圖及事實，應屬合理之認定。又販賣愷他命既係違
    法行為，當非可公然為之，亦無公定價格，且容易分裝、稀
    釋以增減份量，而每次買賣之價量，可能隨時依雙方關係深
    淺、資力、需求量及對行情之認知、來源是否充裕、查緝是
    否嚴謹、購買者被查獲時供述購買對象之可能風險之評估等
    情形，而異其標準，非可一概而論；而買受毒品之人通常亦
    無法探知販毒者賺取利潤幾何，是販賣毒品之利得，除被告
    坦承犯行或價量俱臻明確外，委難察得實情，職是之故，縱
    未確切查得販賣利得，但除別有確切事證，足認係按同一價
    格轉讓確未牟利者外，尚難執此認非法販賣之事證有所不足
    ，致知過坦承者難辭重典，飾詞否認者反得逞僥倖，而失情
    理之平。是被告陳長志雖否認犯行，惟依上開說明，陳長志
    既有前揭之愷他命交易犯行，自足認有滿足自己之計算，亦
    應認具有營利之意圖。
六、核被告陳長志所為，係犯毒品危害防制條例第四條第三項販
    賣第三級毒品罪。其於販賣前雖持有愷他因無證據證明所持
    有之愷他命純質淨重達二十公克以上，即無觸犯毒品危害防
    制條例第十一條第五項持有第三級毒品犯行，不構成犯罪，
    自無高低度行為之問題，附此敘明。被告陳長志就附表一編
    號３之販賣第三級毒品犯行，係同時地販賣予方文維及黃俊
    維，屬想像競合犯，應依刑法第五十五條前段規定，從一重
    依販賣第三級毒品罪處斷。原審經與公訴檢察官確認起訴意
    旨雖以就陳長志於附表一編號３部分應係分別販賣予方文維
    、黃俊維為二罪，惟依前所述，此部分係黃俊維提議要購買
    愷他命，而由方文維以電話聯絡陳長志後，同時前往購買，
    應係以一行為同時地販賣予方文維及黃俊維，屬想像競合犯
    ，附此敘明。被告陳長志與方文維就附表一編號１、２二次
    犯行，有犯意之聯絡及行為之分擔，應論以共同正犯。被告
    陳長志就附表一編號１至３三件犯行，犯意各別，行為互殊
    ，應予分論併罰。
七、按「刑事審判旨在實現刑罰權之分配的正義，故法院對有罪
    被告之科刑，應符合罪刑相當之原則，使輕重得宜，罰當其
    罪，以契合社會之法律感情，此所以刑法第五十七條明定科
    刑時應審酌一切情狀，尤應注意該條所列十款事項以為科刑
    輕重之標準，並於同法第五十九條賦予法院以裁量權，如認
    「犯罪之情狀可憫恕，認科以最低度刑仍嫌過重者，得酌量
    減輕其刑」，俾使法院就個案之量刑，能斟酌至當。而刑法
    第五十九條規定所謂「犯罪之情狀」，應審酌其犯罪有無可
    憫恕之事由，即有無特殊之原因與環境，在客觀上足以引起
    一般同情，以及宣告法定低度刑，是否猶嫌過重等，以為判
    斷。」（最高法院三十八年台上字第一六號、四十五年台上
    字第一一六五號、五十一年台上字第八九九號等判例參照）
    。而就販賣毒品案件中，同為販賣毒品之人，其原因動機不
    一，犯罪情節未必盡同，或有大盤毒梟者，亦有中、小盤之
    分，甚或僅止於吸毒者同儕間為求互通有無之有償轉讓者亦
    有之，其販賣行為所造成危害社會之程度自屬有異，於此情
    形，倘依其情狀處以適當徒刑，即足以懲儆，並可達防衛社
    會之目的者，自非不可依客觀之犯行與主觀之惡性二者加以
    考量其情狀，是否有可憫恕之處，適用刑法第五十九條之規
    定酌量減輕其刑，期使個案裁判之量刑，能斟酌至當，符合
    比例原則（最高法院九十五年度台上字第六一五七號判決要
    旨參照）。查被告陳長志意圖營利販賣第三級毒品愷他命行
    為，增加毒品在社會流通之危險性，對於國民健康及社會秩
    序已生危害，應受非難。陳長志自始否認犯行，未具悔意，
    自不應輕縱，毒品危害防制條例第四條第三項之法定最低本
    刑為有期徒刑五年，亦難謂有何過重之情，若依刑法第五十
    九條減輕其刑，則與偵審中皆自白之方文維依毒品危害防制
    條例第十七條第二項減輕後之最低刑度相當，則該法鼓勵自
    新之目的將無法達到，是陳長志犯行部分，亦無刑法第五十
    九條之適用。
八、原審認被告陳長志罪證明確，因予適用毒品危害防制條例第
    四條第三項、第十七條第二項、第十九條第一項、刑法第十
    一條、第二十八條、第四十七條第一項、第五十一條第五款
    、第五十五條前段，並審酌被告陳長志明知愷他命為第三級
    毒品，濫行施用，對施用者身心造成傷害，而成癮性，常使
    施用者經濟地位發生實質改變而處於劣勢，容易造成家庭破
    裂，為國家嚴格查禁之違禁物，仍不顧其販賣對象可能面臨
    之困境，加以販賣，暨販賣之對象、查獲販賣次數、交易金
    額均非龐大，及犯後態度、犯罪之目的、動機、手段等一切
    情狀，分別量處所犯三罪有期徒刑五年六月、五年六月、五
    年八月，並定應執行刑為有期徒刑六年。附表一編號１、２
    販賣第三級毒品所得各五百元，雖未扣案，應依毒品危害防
    制條例第十九條第一項規定，諭知應與方文維連帶沒收，如
    全部或一部不能沒收時，與方文維之財產連帶抵償之。附表
    一編號３同時販賣予方文維、黃俊維愷他命價金共計四千五
    百元，惟事後僅收取到一千元，其餘價金則賒欠尚未給付，
    已如前述，僅得就實際所得一千元，諭知沒收，如全部或一
    部不能沒收時，以其財產連帶抵償之。扣案之門號0000
    000000號行動電話（含ＳＩＭ卡一張），為陳長志所
    有，業據其供陳在卷（見一審卷第二十二頁反面），且係供
    與毒品買家即方文維聯繫毒品交易事宜所用之物，亦有通訊
    監察內容在卷可參，應依毒品危害防制條例第十九條第一項
    規定宣告沒收。本院經核原判決認事用法，均無不合，量刑
    亦屬妥適。被告陳長志上訴意旨，否認犯罪，並指摘原判決
    不當，為無理由，應予駁回。
八、據上論斷，應依刑事訴訟法第三百六十八條，判決如主文。
本案經檢察官李啟明到庭執行職務。
中    華    民    國    100   年    11    月    30    日
                  刑事第一庭審判長法官  茆  臺  雲
                                  法官  陳  義  仲
                                  法官  蔡  長  林
以上正本證明與原本無異。
如不服本判決應於收受送達後10日內向本院提出上訴書狀，其未
敘述上訴理由者，並得於提起上訴後10日內向本院補提理由書（
均須按他造當事人之人數附繕本）「切勿逕送上級法院」。
                                書記官  李  培  薇
中    華    民    國    100   年    11    月    30    日
附錄本案論罪科刑法條全文：
毒品危害防制條例第四條第三項：
  製造、運輸、販賣第三級毒品者，處五年以上有期徒刑，得併
科新臺幣七百萬元以下罰金。
附表一：
┌─┬───┬──────┬───┬───┬───┬────────────┐
│編│行為人│販賣時間    │販賣地│ 販賣 │販賣  │       交易方式         │
│號│      │            │點    │ 對象 │所得  │                        │
├─┼───┼──────┼───┼───┼───┼────────────┤
│１│方文維│100年1月15日│臺南市│林明賢│五百元│方文維與陳長志共同意圖營│
│  │陳長志│19時54分    │中華西│      │      │利，先由林明賢以其持用之│
│  │      │後某時      │路丸三│      │      │門號0000000000行動電話撥│
│  │      │            │餐廳停│      │      │打方文維持用之門號095579│
│  │      │            │車場  │      │      │5652行動電話，詢問毒品交│
│  │      │            │      │      │      │易，由陳長志於事前將毒品│
│  │      │            │      │      │      │愷他命交與方文維，再由方│
│  │      │            │      │      │      │文維販賣毒品愷他命予林明│
│  │      │            │      │      │      │賢，方文維再將販賣毒品所│
│  │      │            │      │      │      │得之款項交與陳長志。    │
│  │      │            │      │      │      │（電話通聯內容，詳附表二│
│  │      │            │      │      │      │編號１）                │
├─┼───┼──────┼───┼───┼───┼────────────┤
│２│方文維│100年2月6日 │臺南市│林明賢│五百元│方文維與陳長志共同意圖營│
│  │陳長志│19時1分     │永康區│      │      │利，先由林明賢以其持用之│
│  │      │後某時      │永大路│      │      │門號0000000000行動電話撥│
│  │      │            │皇家汽│      │      │打方文維持用之門號095579│
│  │      │            │車旅館│      │      │5652行動電話，詢問毒品交│
│  │      │            │旁    │      │      │易，由陳長志於事前將毒品│
│  │      │            │      │      │      │愷他命交與方文維，再由方│
│  │      │            │      │      │      │文維販賣毒品愷他命予林明│
│  │      │            │      │      │      │賢，方文維再將販賣毒品所│
│  │      │            │      │      │      │得之款項交與陳長志。    │
│  │      │            │      │      │      │（電話通聯內容，詳附表二│
│  │      │            │      │      │      │編號２）                │
├─┼───┼──────┼───┼───┼───┼────────────┤
│３│陳長志│100年2月13日│臺南市│方文維│一千五│黃俊維向方文維詢問何處可│
│  │      │2時40分前某 │新化區│      │百元  │購買愷他命毒品，方文維遂│
│  │      │時          │大新路│      │      │以持用之門號○九五五七九│
│  │      │            │111巷 │黃俊維│三千元│五六五二行動電話，與陳長│
│  │      │            │36號陳│      │      │志所有並持用之門號○九二│
│  │      │            │長志住│      │      │0000000號行動電話│
│  │      │            │處前  │      │      │聯絡稱：「有人要，我去找│
│  │      │            │      │      │      │你」，表示有人欲向陳長志│
│  │      │            │      │      │      │購買愷他命毒品，方文維及│
│  │      │            │      │      │      │黃俊維二人偕同至陳長志住│
│  │      │            │      │      │      │處前，因方文維到場後亦表│
│  │      │            │      │      │      │示要買愷他命，陳長志同時│
│  │      │            │      │      │      │即以一千五百元之價格，販│
│  │      │            │      │      │      │賣毒品愷他命五公克予方文│
│  │      │            │      │      │      │維，及以三千元之價格，販│
│  │      │            │      │      │      │賣毒品愷他命十公克予黃俊│
│  │      │            │      │      │      │維。方文維及黃俊維二人均│
│  │      │            │      │      │      │先賒帳，事後僅由方文維代│
│  │      │            │      │      │      │黃俊維償還一千元與陳長志│
│  │      │            │      │      │      │，其餘價金迄今尚未歸還。│
│  │      │            │      │      │      │（電話通聯內容，詳附表二│
│  │      │            │      │      │      │編號３）                │
└─┴───┴──────┴───┴───┴───┴────────────┘
附表二：
┌──┬───┬─────────────────────┬──────────┬────┐
│編號│購毒者│電話通聯時間及內容                        │販賣毒品地點        │  價格  │
├──┼───┼─────────────────────┼──────────┼────┤
│ １ │林明賢│100年1月15日19時43分                      │臺南市○○○路丸三餐│  500元 │
│    │      │B（林明賢）：喂，你哪邊方便嗎？           │廳對面停車場        │        │
│    │      │A（方文維）：有阿。                       │（原判決附表二編號１│        │
│    │      │B：你在哪裡？                             │）                  │        │
│    │      │A：我在吃五期尾牙。                       │                    │        │
│    │      │B：你在五期吃尾牙。                       │                    │        │
│    │      │A：在中國人這裡。                         │                    │        │
│    │      │B：中國城。                               │                    │        │
│    │      │A：中國人是在華爾滋這裡。                 │                    │        │
│    │      │B：喔喔喔，我過去那邊再打給你。           │                    │        │
│    │      │                                          │                    │        │
│    │      │100年1月15日19時54分                      │                    │        │
│    │      │B：我到了，在中國人這裡了。               │                    │        │
│    │      │A：中國城。                               │                    │        │
│    │      │B：在丸三對面中國人。                     │                    │        │
│    │      │A：對對對，我出去。                       │                    │        │
│    │      │B：我到了，在中國人這裡了。               │                    │        │
│    │      │A：中國城。                               │                    │        │
├──┼───┼─────────────────────┼──────────┼────┤
│ ２ │林明賢│100年1月29日19時42分                      │臺南市北區台南蔡虱目│  500元 │
│    │      │                                          │魚店對面            │        │
│    │      │B（林明賢）：喂。                         │（原判決附表二編號２│        │
│    │      │A（方文維）：喂，你是在台南蔡嗎，你騎到對 │）                  │        │
│    │      │  面我這樣比較順，我這樣不用迴轉。        │                    │        │
├──┼───┼─────────────────────┼──────────┼──────┤
│ ３ │方文維│100年2月13日2時23分                       │臺南市○○區○○路一│方文維部分  │
│    │黃俊維│A（方文維）：喂。                         │一一巷三六號        │1500元      │
│    │      │B（陳長志）：喂。                         │（原判決附表三編號１│黃俊維部分  │
│    │      │A：有人要，我去找你。                     │）                  │3000元      │
│    │      │B：喔。                                   │                    │（事後僅收取│
│    │      │A：你注意聽我的電話喔。                   │                    │黃俊維部分一│
│    │      │B：嗯。                                   │                    │千元）      │
│    │      │A：好，拜拜。                             │                    │            │
│    │      │                                          │                    │            │
│    │      │                                          │                    │            │
│    │      │100年2月13日2時36分                       │                    │            │
│    │      │A：門口。                                 │                    │            │
│    │      │B：嗯。                                   │                    │            │
└──┴───┴─────────────────────┴──────────┴──────┘